臺灣雲林地方法院刑事判決　　　　　　　 93年度易字第120號
公　訴　人　臺灣雲林地方法院檢察署檢察官
被　　　告　乙○○
選任辯護人　鐘為盛　律師
上列被告因違反商標法等案件，經檢察官提起公訴（92年度偵字
第2446號），本院判決如下：
    主  文
乙○○連續意圖為自己不法之所有，以詐術使人將本人之物交付
，處有期徒刑月，如易科罰金，以佰元折算壹日。
    事  實
一、乙○○係「東豪冷凍食品股份有限公司」（下稱東豪公司）
    負責人，明知財團法人中央畜產會（以下簡稱中央畜產會）
    於90年10月24日核發予東豪公司之中畜企標字第90052 號CA
    S 證明書，所得使用之產品名稱為：(一)04冷凍雞肉（指白色
    肉雞）：胸部：東豪雞胸肉、東豪雞排、東豪雞丁。腿部：
    東豪棒棒腿、東豪骨腿。翅部：東豪雞翅。副產品：東豪雞
    爪。全雞：東豪全雞、東豪光雞切塊、東豪來亨雞全雞（蛋
    雞）、東豪光雞。(二)06冷凍鴨肉：胸部：東豪鴨排、東豪鴨
    肉排。腿部：東豪鴨腿。翅部：東豪鴨翅。全鴨：東豪全鴨
    、東豪太空鴨、東豪太空鴨切塊等項目，不包括「調理雞排
    」。依財團法人中央畜產會CAS 優良食品標誌肉品類使用合
    約書，根據該合約書第6 條前段規定：「乙方（即東豪公司
    ）於合約有效期間內，應使用優良標誌於第一條所認定之產
    品上…」。第12條規定：「乙方保證除第一條所認定之產品
    項目外，其他未經甲方檢驗認定合格之製（產）品包裝上不
    得使用相同或類似優良標誌，亦不得以相同或類似優良標誌
    作為宣傳廣告及促銷使用」，而法務部高屏澎地區監所校採
    購受刑人副食品投標標價清單（雞鴨肉類），調理雞排、雞
    丁、鴨肉丁、小棒腿及雞翅等項目，係單項計價，再以總價
    低於低價最低者得標方式決標。詎料，乙○○明知其未取得
    「調理雞排」CAS 認證，竟基於意圖為自己不法所有之概括
    犯意，明知不符合投標資格，利用臺灣高雄監獄承辦人員丙○○、戊○○不知調理雞排CAS 認證應另外申請，而非得以
    其他肉品CAS 證明代替之情形，於90年11月28日參與投標「
    法務部高屏澎地區監所校聯合採購收容人副食品（雞鴨肉類
    ）」採購案，使臺灣高雄監獄承辦人員陷於錯誤，誤認為東
    豪公司符合投標資格，讓東豪公司參與投標，進而東豪公司
    以「調理雞排每公斤40元、雞丁每公斤30元、鴨肉丁每公斤
    35元、小棒腿每公斤45元、雞翅每公斤28元，共計170 元」
    得標。嗣後東豪公司自91年1 月3 日起，至同年6 月30日止
    ，以將調理雞排裝填在原取得CAS 產品項目認證之紙箱內，
    充作取得CAS 認證之調理雞排，共計10,182公斤，陸續供貨
    予臺灣屏東監獄等監所校，並詐得如附表所示之金額，共計
    新台幣406,380元。
二、案經法務部調查局航業海員調查處高雄站報請臺灣雲林地方
    法院檢察署檢察官偵查起訴。
    理  由
一、訊據被告乙○○坦承未取得「調理雞排」CAS 證明，並於上
    揭時地，投標參與上揭採購案得標，並於附表所示時間，供
    應附表所示調理雞排，請領如附表所示款項等情，惟否認有
    何詐欺犯行。辯稱：投標前以電話詢問承辦單位，經告知新
    鮮雞排經過醃漬後，即可作為調理雞排，因此未申請調理雞
    排CAS 認證。投標時提出的所有文件，經過承辦單位審核，
    未被認定為資格不符，如監所認資格不符，審核時即應該剔
    除，非在東豪公司得標，且供貨半年後，雙方認為符合的情
    況下，事後調查局調查時，才認為違法。若投標的所有廠商
    ，都具備調理雞排資格，而僅有東豪公司未具調理雞排CAS
    認證，認定伊過失，伊沒有意見，但是投標時非僅有東豪公
    司1 家沒有調理雞排CAS 資格云云（本院卷(一)27頁）。惟查
    ：
  (一)東豪公司於90年11月28日，參與投標上揭採購案，同時並有
    喬富國際肉品有限公司、統津企業股份有限公司、俊農實業
    有限公司、棋農實業有限公司、日盛商號、鈴揚實業有限公
    司及阿拉斯加冷凍食品有限公司參與投標，開標後，由東豪
    公司以「調理雞排每公斤40元、雞丁每公斤30元、鴨肉丁每
    公斤35元、小棒腿每公斤45元、雞翅每公斤28元，共計170
    元」得標。又東豪公司自91年1 月起至6 月止，持續供貨給
    臺灣高雄監獄等監所校，詳如附表所示等情，有聯合採購附
    食品合約書（雞鴨類）及東豪公司91年1 至6 月發票明細各
    1 份在卷可稽（詳本院卷(一)80至101 頁），合先敘明。
  (二)【被告主觀上有詐欺犯意】
  1.東豪公司於86年9 月13日，填具優良肉品標誌申請表及CAS
    優良食品標誌制度〔肉品類〕新增產品項目申請表，向中央
    畜產會申請產品種類：冷凍雞肉。產品名稱：1.肉雞棒棒腿
    。2.肉雞排。3.肉雞胸。4.肉雞翅。6.全雞等CAS 優良肉品
    認證。該申請事項之聯絡人為被告乙○○，時任東豪公司副
    總經理。又經中央畜產會審核，核發CAS 證明書後，中央畜
    產會等相關人員，曾分別於89年10月11日、89年10月12日、
    90年4 月13日及90年9 月24日，至東豪公司召開現場評核會
    及現場訪視，所評核項目均為「冷凍鴨肉」及「冷凍雞肉」
    ，並製作有現場評核會議紀錄及現場訪視紀錄等情，有中央
    畜產會94年4 月14日中畜銷字第94500498號函附之優良肉品
    標誌申請表及CAS 優良食品標誌制度〔肉品類〕新增產品項
    目申請表、「CAS 優良食品標誌（食品類）」計畫第256 次
    現場評核會議紀錄（2-1）、 (2-2）、「CAS 優良食品標誌
    （食品類）」計畫第291 次現場評核會議紀錄及「推廣CAS
    優良農產品標誌制度（肉品類）」計畫現場訪視紀錄等件在
    卷（本院卷(二)17、18、23、28、75、76頁）。依此，東豪公
    司於86年9 月13日首次向中央畜產會申請CAS 證明時，被告
    當時擔任東豪公司副總經理，並為該次申請案之聯絡人。可
    見，被告應明知其所申請CAS 證明標章之產品項目，僅有1.
    肉雞棒棒腿。2.肉雞排。3.肉雞胸。4.肉雞翅。6.全雞等，
    未包括調理雞排。此外，在東豪公司於90年11月28日投標本
    次採購案前，中央畜產會相關人員數次在東豪公司，就東豪
    公司所申請認證之「冷凍鴨肉」及「冷凍雞肉」，召開現場
    評核會及現場訪視，會後並作成會議記錄及訪視記錄，被告
    亦曾參與上開會議。益徵，被告當明知其向中央畜產會所申
    請之認證項目，僅及於冷凍雞鴨肉品，而不及於調理雞排，
    至為明確。
  2.中央畜產會於90年10月22日審核後，認為東豪公司申請使用
    優良食品標誌（肉品類），經審核符合規定，准予核發中畜
    企標字第90052 號證書，有效期間自90年11月1 日至91年10
    月31日，並依據中畜90000691號函同意東豪公司增列「東豪
    光雞」及「東豪太空鴨切塊」等產品項目。又中央畜產會准
    予核發證書後，由被告代表東豪公司，於90年10月24日，與
    中央畜產會簽訂財團法人中央畜產會CAS 優良食品標誌肉品
    類使用合約書，根據該合約書第6 條前段約定：「乙方（即
    東豪公司）於合約有效期間內，應使用優良標誌於第一條所
    認定之產品上…」。第12條約定：「乙方保證除第一條所認
    定之產品項目外，其他未經甲方檢驗認定合格之製（產）品
    包裝上不得使用相同或類似優良標誌，亦不得以相同或類似
    優良標誌作為宣傳廣告及促銷使用」等情，有證明書存根聯
    、CAS 證明書及合約書等件在卷可佐（詳本院卷(二)44、45、
    49至53、98頁）。是以，被告於90年11月28日投標本次採購
    案前，甫經中央畜產會審核合格，發予證書，並增列「東豪
    光雞」及「東豪太空鴨切塊」等產品項目為CAS 優良肉品認
    證，復由被告親自與中央畜產會簽訂上開合約書。綜上，被
    告參與本次投標案前，明知未經中央畜產會檢驗認定之產品
    項目，不得使用CAS 證明標章，應可認定。
  3.中央畜產會制定「調理肉製品品質與衛生規格」，該規格於
    88年6 月23日經CAS 優良肉品委員會議審查通過，且「冷藏
    肉品」、「冷凍肉品」及「調理肉品」均需分別申請等情，
    業據中央畜產會家畜組組長甲○○先於檢察官訊問時證稱：
    （問：調理過的雞排跟未調理過雞排，是否要分開審核個別
    申請認證？）是。應個別申請CAS 認證等語（詳偵卷41頁）
    ；復於本院證稱：（問：調理雞排CAS 標章認證種類有哪些
    ？）CAS 肉類的認證分為3 項，冷藏肉類、冷凍肉類、調理
    食品類。（問：一般具有冷藏肉類、冷凍肉類資格之廠商，
    就取得調理雞排醃漬CAS 標章的話，需要具備什麼的資格？
    ）3 種審查標準完全不一樣。…（問：決定要申請冷凍、冷
    藏、調理是否由廠商自行決定？）是。…（問：你們會不會
    告知廠商在包裝上面必須記載CAS 標章最後2 碼？）這個在
    申請時就已經規範的很清楚，所以廠商自己應該很清楚知道
    。…（問：調理雞排是否可以算在冷凍雞肉類？）不行。（
    問：應該算在CAS 肉類中的哪類？）不在冷凍肉類上。是調
    理食品類等語甚詳（詳本院卷185 至187 頁），並有中央畜
    產會94年6 月16日中畜銷字第94001999號函在卷可參（詳本
    院卷(二)67頁）。依此，東豪公司係於86年9 月13日申請CAS
    優良肉品證明標章，於申請當初，未有「調理肉製品品質與
    衛生規格」，但於該規格既然於88年6 月23日，經CAS 優良
    肉品委員會議審查通過，東豪公司於90年11月28日投標本案
    採購案前，東豪公司亦曾與中央畜產會換約。可見，被告對
    於冷藏肉品、冷凍肉品及調理肉品等CAS 產品項目，應分別
    申請之事實，知之甚詳。況被告於調查時自承：除了調理雞
    排沒有經行政院農業委員會授權CAS 優良食品標誌外，其他
    各項都有CAS 標誌…90年11月間，東豪公司參加前述採購招
    標時，有依據投標須知送繳CAS 證明書供審核，該CAS 證明
    書上亦明載本公司有哪些產品屬於CAS 優良產品，本公司通
    過資格審核後並且得標，所以我認為本公司可以提供調理雞
    排給採購單位，而且採購單位曾告知我們所謂調理雞排是指
    經醃漬過的雞排，我認為醃漬過的雞排仍屬生肉範圍，所以
    我才會用印有CAS 標誌之紙箱去包裝雞排等語（詳調查卷3
    、4 頁）；於檢察官訊問時供稱：（問：你提供給高屏地區
    的雞鴨類副食品，是否有部分未經CAS 認證？）是。（問：
    未經CAS 認證為何還要提供？）只有調理雞排這一項CAS ，
    但當初監所承辦單位跟我公司職員接洽時，口頭上有說明雞
    排醃漬後，就可以送過去點收等語甚詳（詳偵卷10頁）。是
    被告於投標前，明知其未經調理雞排CAS 認證，竟先以電話
    詢問臺灣高雄監獄相關人員，如何認定調理雞排，發現臺灣
    高雄監獄人員對調理雞排CAS 之定義，與中央畜產會不同，
    見有機可趁，未遵守與中央畜產會所簽訂合約書約定，利用
    臺灣高雄監獄人員之誤認，而為投標、得標進而供貨。顯然
    ，被告主觀上有詐欺犯意，應可認定。
  4.又「若東豪公司目前之情況屬於上述初具規模之工廠，則從
    其提出CAS 申請開始所需之時間約需3 至4 個月。認證之費
    用需增加CAS 產品贊助費新台幣5,000 元/ 年，產品檢驗費
    每次約新台幣25,000元，依據CAS 肉品採樣規則，每大類產
    品每年之抽樣次數最多6 次，若其產品檢驗結果表現良好，
    依據產品之檢驗等級，其次數可下降之5 次、4 次、3 次或
    2 次」等情，有中央畜產會94年6 月16日中畜銷字第940019
    99號函附件四在卷可參（詳本院卷(二)104 頁）。是以，被告
    於90年11月28日投標參與本案採購案，供貨時間從91年1 月
    至6 月止起；另申請調理雞排CAS 認證，所花費時間約3 至
    4 月。被告於90年11月28日參與上揭91年上半年採購案，已
    不及申請調理雞排CAS 認證；況東豪公司為申請調理雞排CA
    S 優良肉品證明所需費用，約為15,5000 元（贊助費5000＋
     (2 5,000 ×6)），本案東豪公司實際供貨後，所取得之價
    金僅406,380 元，扣除成本，東豪公司若為參與本次投標，
    另外申請調理雞排CAS 認證，顯然難以獲利。綜上，被告在
    未及申請調理雞排CAS 認證及避免另外支出申請費用之情形
    下，明知其未取得調理雞排CAS 認證，竟仍參與投標，其施
    用詐術之情形，至為明確。
  5.此外，東豪公司91年1 月起，至6 月止之銷貨情形，除將調
    理雞排供貨予本次採購案之監所校外，未將調理雞排售予其
    他客戶之事實，有東豪公司91年1 月至6 月發票明細1 件在
    卷可證（詳調查卷1402頁以下）。益證，被告並未將調理雞
    排充為冷凍雞排之方式，售予其他客戶，而以冷凍雞排再重
    新醃漬過，交付與臺灣高雄監獄等監所校，其目的無非在求
    形式上符合投標規定，事甚明灼。
  6.被告在86年取得CAS 證明標章時，使用的申請表，雖然尚無
    「調理雞肉」的項目，惟已有「冷藏雞肉」「冷凍雞肉」（
    本院卷２第18頁）。而調理雞排在現實的生活經驗上，均係
    以冷藏處理，並未以冷凍處理。縱然「調理雞排」與「冷藏
    雞排」「冷凍雞排」均屬生肉的範圍，也該以被告未取得CA
    S 證明的「冷藏」設備處理，難以被告已取得CAS 證明的「
    冷凍」設備來處理。被告顯然知悉，不管CAS 是否在88年增
    列「調理雞肉」項目，其取得的「冷凍雞排」CAS 標章，均
    無法使用在「調理雞排」。被告抗辯其認為調理雞排屬於生
    肉的範圍，才認為合乎約定，惟並未能說明如何會認為其CA
    S 標章得以使用的「冷凍雞肉」，會包括冷藏性質的「調理
    雞肉」？從而，被告對「冷凍雞肉」的CAS 證明標章，不能
    使用在「調理雞排」上一事，早已瞭然。
  7.至於臺灣高雄監獄總務科長丙○○於本院證稱：（問：在作
    廠商CAS 標章證明書資格審查上，就副食品之品名比對時，
    是否要依照副食品品名去比對CAS 標章證明書？）我們當初
    比對時，只證明他有CAS 標章證明書或廠商，或有CAS 標章
    授權證明書，我們審查時，他們要附有上開這些東西。（問
    ：《請審判長提示被告所提供之CAS 標章認證證明書，本院
    卷38頁》）請你明確說明，就副食品品名，你去比對CAS 標
    章證明書上何項？）當初審查沒有逐項比對，而依一般認知
    ，即你有這份CAS 證明書，你所出來的產品就有符合CAS 。
    （問：你的意思是說，只要有CAS 標章證明書，就不用去比
    對產品細項？）我們沒有去比對。（問：為何沒有去比對？
    ）因為我們一般對CAS 標章的認證，以為只要有此份證明書
    ，就有我們投標項目上有符合，所以我們就沒有去作每一個
    項目比對的動作。…（問：參與投標的廠商需要CAS 標章證
    明文件，如果該廠商沒有這項產品CAS 標章證明書的話，他
    需要交付其他什麼樣的文件來證明？）我們招標文件內，並
    沒有針對此部分來做規定，我們一般認定有CAS 標章證明書
    的話，就包含我們標價清單內所有項目。…（問：你有無去
    注意本件參與投標合格廠商都沒有這項調理雞排CAS 標章證
    明文件？）沒有…（問：你們對於CAS 證明標章之正確解讀
    ，有做過職前教育？）沒有。（問：所有本案參與審查人員
    ，都沒有做過相關教育及具有商標法專業知識人員背景？）
    沒有等語（詳本院卷(一)178 至181 頁）；臺灣高雄監獄管理
    員戊○○於本院證稱：那時候我們也對CAS 陌生，反正1 個
    廠商出來的東西都是CAS ，大家對CAS 標章也沒有透徹的認
    識，認為只要他們廠商出來的產品，都是符合CAS …（問：
    你們所謂的調理雞排，其內容是什麼，請說明？）就是雞排
    調理，酌料好，要炸就可以，不用再經過處理。（問：所謂
    調理雞排是否是指經過醃漬？）就是不用經過處理等語甚詳
    （詳本院卷(一)182 、184 頁）。顯然，臺灣高雄監獄總務科
    長丙○○及管理員戊○○，於辦理本次採購案時，疏未逐項
    審核投標廠商是否符合調理雞排CAS 證明，以為具備CAS 證
    明書，即可提供所有種類之肉品，因而讓東豪公司、棋農實
    業有限公司、俊農實業有限公司、喬富國際肉品有限公司、
    鈴揚實業有限公司及日盛商號等公司參與投標，進而東豪公
    司得標。此乃證人丙○○及戊○○辦理本次採購案之疏失，
    但認定被告是否具有詐欺犯意時，仍應以被告主觀認知為準
    ，被告既明知冷凍雞排與調理雞排分屬不同CAS 產品項目，
    且應分開申請，竟利用公務員不知情，參與投標、得標並供
    貨，其具有詐欺犯意，至為明確。
  (三)【被告客觀上有詐欺犯行】
  1.被告於調查時自承：（問：前述東豪公司之5 項產品中之調
    理雞排並非屬於CAS 產品，為何貴公司亦以印有CAS 標誌紙
    箱包裝，交付給採購單位？）因為本公司只有一種包裝紙箱
    用以包裝雞鴨肉品，而且該紙箱上已印有證書號碼之CAS 標
    誌等語（詳調查卷3 、4 頁），經核與臺灣高雄女子監獄主
    任管理員於調查時證稱：本單位驗收時，檢視來貨包裝紙箱
    盒皆具有CAS 標誌…東豪公司所提供之包裝紙盒皆有CAS 標
    誌等語（詳調查卷25、26頁）；臺灣澎湖監獄管理員陳世傑
    於調查時證稱：東豪公司從91年2 月1 日開始供貨，本監即
    發現該公司送來之肉品均是以大紙箱包裝，紙箱上均有依照
    CAS 認證之規定，標示CAS 標誌、製造日期、有效期限、製
    造工廠、住址等等語（詳調查卷40頁）；明陽中學委任書記
    毛麗珠於調查時證稱：本單位驗收時，檢視來貨包裝紙箱盒
    皆具有CAS 標誌等語（詳調查卷50頁）；臺灣高雄第二監獄
    委任管理員孫文凱、陳仁傑於調查時證稱：本單位驗收時，
    檢視來貨包裝紙箱盒皆具有CAS 標誌等語（詳調查卷58、73
    頁）；臺灣屏東看守所管理員陳厚吉於調查時證稱：東豪公
    司所供應的貨品包裝紙箱上皆有CAS 標誌等語（詳調查卷66
    頁）；臺灣高雄監獄管理員戊○○於調查時證稱：東豪公司
    所提供之包裝紙盒皆有CAS 標誌等語相符（詳調查卷11頁）
    。是以，被告以原有冷凍雞肉及冷凍鴨肉包裝紙箱，填充調
    理雞排使用，交付予臺灣高雄監獄等監所校之事實，至為明
    確。
  2.證人丙○○於本院證稱：（問：你剛才說你有負責事後監督
    廠商提供產品是否符合，調理雞排部分，被告所提供調理雞
    排的包裝上，如何記載，你們才能收受？）基本上要印有廠
    商名稱及CAS 標章。…（問：如果包裝上顯示品名為冷凍雞
    肉及有CAS 標章的話，你們可否當作調理雞排來收受？）不
    可以。…（問：就以調理雞排，當初東豪公司送調理雞排到
    監所時，他的包裝上沒有CAS 標章的話，你們是否還會收受
    ？）不收…（問：外包裝上沒有載明CAS 標章的字樣，為何
    你們不收受？）如果你的產品有符合CAS 標準的話，其包裝
    上應都會有CAS 標章等語（詳本院卷179 、180 頁），經核
    與證人戊○○於本院證稱：（問：你們當時如何驗證廠商送
    來的產品符合CAS 標章認證？）他們當時送來時其包裝上有
    東豪公司的名稱，且也有CAS 標章標誌。（問：是否外包裝
    上與投標標價清單上的品名相符合時，你們就會收受？）是
    。（問：如果包裝內所裝的東西是調理雞排，但外包裝上顯
    示冷凍雞肉時，這樣你們是否會收受？）不會收。…（問：
    廠商是否知道包裝內所裝的東西是調理雞排，但外包裝上顯
    示冷凍雞肉時，這樣你們不會收受？）知道等語相符（詳本
    院(一)卷182 、183 頁）。準此，被告明知若包裝紙箱未有CA
    S 證明，則臺灣高雄監獄等單位將拒絕驗收，東豪公司自無
    法完成交貨，其以原有CAS 紙箱，包裝調理雞排使用，以形
    式上符合臺灣高雄監獄之驗收標準，其施用詐術之情形亦屬
    明確。
  (四)【被告所辯不足採信】
    至於被告於本院辯稱：其他投標廠商亦無調理雞排CAS 證明
    云云。然棋農實業有限公司為「振聲冷凍食品股份有限公司
    」經銷商，使用該公司CAS 證明書；俊農實業有限公司取得
    「大成長城企業股份有限公司（柳營廠）」授權，為該公司
    經銷商，使用該公司CAS 證明書；喬富國際肉品有限公司取
    得「保證責任臺灣省中台肉雞運銷合作社」授權，使用該合
    作社CAS 證明書；鈴揚實業有限公司及日盛商號均取得「鹽
    水鎮冷凍肉雞產銷班肉雞電宰廠」授權，使用該電宰廠CAS
    證明；日盛商號使用「鹽水鎮冷凍肉雞產銷班肉雞電宰廠」
    ；另統津企業股份有限公司及阿拉斯加冷凍食品有限公司因
    投標資格不符，而無法投標，而上揭廠商，除資格不符之公
    司外，其他所有參與投標公司所使用之CAS 證明書，均無調
    理雞排CAS 證明標章之事實，有臺灣高雄監獄93年7 月12日
    函附之91年上半年聯合採購收容人副食品雞鴨肉類參加投標
    廠商相關資料在卷可稽（詳本院卷(一)頁）。而上開公司所取
    得授權之CAS 證明標章，固然均未取得調理雞排CAS 證明書
    ，但認定被告是否有詐欺犯行，仍應以被告之主觀犯意及客
    觀犯行為之，上開各家廠商未取得調理雞排即參與投標，此
    部分固讓法院懷疑上開各家廠商是否均涉犯詐欺未遂罪嫌，
    但尚不足以據此認為被告主觀上即無詐欺犯意。
  (五)綜上，本件事證明確，被告犯行，堪以認定。
二、核被告所為，係犯刑法第339 條第1 項詐欺取財罪，公訴意
    旨漏未斟酌此點，認被告所犯係同法第339 條第2 項之詐欺
    得利罪，尚未有洽。惟其基本事實同一，本院自應予以審理
    ，並變更起訴法條。被告先後多次詐欺取財犯行，時間緊接
    ，所犯罪名相同，顯係出於概括犯意反覆為之，均為連續犯
    ，應依刑法第56條規定，以一罪論，並加重其刑。爰審酌被
    告身為東豪公司董事長，明知冷凍雞排與調理雞排之CAS 認
    證，應分開申請，竟利用臺灣高雄監獄承辦人員疏失，參與
    投標，進得得標、供貨，並詐得如附表所示款項，及犯後否
    認犯行等一切情狀，量處如主文所示之刑，並定其應執行之
    刑。
三、公訴意旨另以：被告乙○○明知其與高屏澎監所校簽定之聯
    合採購合約書中，明訂所供應之調理雞排、雞丁、鴨肉丁、
    小棒腿、雞翅等5 項副食品，均需經過財團法人中央畜產會
    認證通過之CAS 優良產品，且東豪公司並未取得調理雞排該
    項食品之CAS 認證，竟基於為自己不法所有之概括犯意，連
    續自民國91年1 月間起，迄同年6 月間止之期間內，將調理
    雞排之包裝用紙箱印製冒用CAS 標章以行使之，共計冒用紙
    箱共計4940只。因認被告涉嫌違反修正前商標法第62條第2
    款規定云云。惟按商標法於92年5 月28日修正，並依修正後
    商標法第94條：「本法自公布日起六個月後施行」之規定，
    修正後之商標法已於92年11月28日生效施行，而依商標法修
    正後第81條關於使用相同或近似之註冊商標或團體商標之刑
    事罰則，其被害人必須為「商標權人或團體商標權人」，已
    明文排除「證明標章權人和團體標章權人」之適用，故證明
    標章或團體標章被侵害時，僅涉及商標法第61 條 有關民事
    侵權之問題（同法第80條規定參照）。是被告於91年1 月間
    起至6 月間行為後，法律就被告違反商標法部分，已廢止其
    刑罰，檢察官認被告上開部分違反修正前商標法第62條條第
    2 款規定，即有未洽。惟公訴意旨認此部分與前揭論罪科刑
    部分，有方法結果之牽連犯關係，屬裁判上之一罪，爰不另
    宣告免訴。
據上論斷，應依刑事訴訟法第299 條第1 項前段、第300 條，刑
法第56條、第339 條第1 項、第41條第1 項前段，罰金罰鍰提高
標準條例第1 條前段、第2 條，判決如主文。
本案經檢察官丁○○到庭執行職務
中　　華　　民　　國　　94　　年　　7 　　月　　29　　日
                  刑事第二庭    審判長法  官  林輝煌
                                      法  官  李明鴻
                                      法  官  柯志民
以上正本證明與原本無異。
如不服本判決，應於判決送達後10日內，向本院提出上訴狀。
                                      書記官　魏輝碩
中　　華　　民　　國　　94　　年　　7 　　月　　29　　日
附表：【東豪公司91年1至6月發票明細，詳調查卷102頁以下】
┌──┬────┬─────┬────┬───┬────┐
│編號│ 日  期 │ 買 受 人 │ 品  名 │公 斤 │ 金  額 │                       │
├──┼────┼─────┼────┼───┼────┤
│ 01 │91.1.3. │屏東監獄  │調理雞排│   400│  16,000│
├──┼────┼─────┼────┼───┼────┤
│ 02 │91.1.4. │屏東看守所│調理雞排│   126│   5,040│
├──┼────┼─────┼────┼───┼────┤
│ 03 │91.1.7. │明陽中學  │調理雞排│    54│   2,160│
├──┼────┼─────┼────┼───┼────┤
│ 04 │91.1.7. │高雄監獄  │調理雞排│   198│   7,920│
├──┼────┼─────┼────┼───┼────┤
│ 05 │91.1.8. │屏東監獄  │調理雞排│   400│  16,000│
├──┼────┼─────┼────┼───┼────┤
│ 06 │91.1.21.│明陽中學  │調理雞排│    72│   2,880│
├──┼────┼─────┼────┼───┼────┤
│ 07 │91.1.28.│高雄少年  │調理雞排│    90│   3,600│
├──┼────┼─────┼────┼───┼────┤
│ 08 │91.1.28.│明陽中學  │調理雞排│    36│   1,440│
├──┼────┼─────┼────┼───┼────┤
│ 09 │91.2.1. │明陽中學  │調理雞排│    36│   1,440│
├──┼────┼─────┼────┼───┼────┤
│ 10 │91.2.11.│高雄看守所│調理雞排│  1506│  60,240│
├──┼────┼─────┼────┼───┼────┤
│ 11 │91.2.21.│明陽中學  │調理雞排│   108│   4,320│
├──┼────┼─────┼────┼───┼────┤
│ 12 │91.2.25.│明陽中學  │調理雞排│    36│   1,440│
├──┼────┼─────┼────┼───┼────┤
│ 13 │91.2.27.│高雄少年  │調理雞排│   108│   4,320│
├──┼────┼─────┼────┼───┼────┤
│ 14 │91.2.27.│高雄第二  │調理雞排│  1116│  44,640│
├──┼────┼─────┼────┼───┼────┤
│ 15 │91.3.4. │明陽中學  │調理雞排│    72│   2,880│
├──┼────┼─────┼────┼───┼────┤
│ 16 │91.3.18.│明陽中學  │調理雞排│   180│   7,200│
├──┼────┼─────┼────┼───┼────┤
│ 17 │91.3.22.│高雄女子  │調理雞排│    72│   2,880│
├──┼────┼─────┼────┼───┼────┤
│ 18 │91.3.25.│明陽中學  │調理雞排│   144│   5,760│
├──┼────┼─────┼────┼───┼────┤
│ 19 │91.3.26.│高雄女子  │調理雞排│    72│   2,880│
├──┼────┼─────┼────┼───┼────┤
│ 20 │91.4.1. │高雄監獄  │調理雞排│    90│   3,600│
├──┼────┼─────┼────┼───┼────┤
│ 21 │91.4.8. │明陽中學  │調理雞排│    90│   3,600│
├──┼────┼─────┼────┼───┼────┤
│ 22 │91.4.12.│高雄少年  │調理雞排│    36│   1,440│
├──┼────┼─────┼────┼───┼────┤
│ 23 │91.4.15.│明陽中學  │調理雞排│   126│   5,040│
├──┼────┼─────┼────┼───┼────┤
│ 24 │91.4.22.│明陽中學  │調理雞排│   180│   7,200│
├──┼────┼─────┼────┼───┼────┤
│ 25 │91.4.23.│澎湖監獄  │調理雞排│   665│  26,600│
├──┼────┼─────┼────┼───┼────┤
│ 26 │91.4.23.│澎湖監獄  │調理雞排│   515│  20,600│
├──┼────┼─────┼────┼───┼────┤
│ 27 │91.4.23.│高雄女子  │調理雞排│    90│   3,600│
├──┼────┼─────┼────┼───┼────┤
│ 28 │91.4.29.│明陽中學  │調理雞排│   108│   4,320│
├──┼────┼─────┼────┼───┼────┤
│ 29 │91.4.30.│高雄少年  │調理雞排│   252│  10,080│
├──┼────┼─────┼────┼───┼────┤
│ 30 │91.4.30.│高雄少年  │調理雞排│    72│   2,880│
├──┼────┼─────┼────┼───┼────┤
│ 31 │91.4.30.│高雄女子  │調理雞排│    90│   3,600│
├──┼────┼─────┼────┼───┼────┤
│ 32 │91.4.30.│高雄女子  │調理雞排│    90│   3,600│
├──┼────┼─────┼────┼───┼────┤
│ 33 │91.4.30.│澎湖監獄  │調理雞排│    96│   3,600│
├──┼────┼─────┼────┼───┼────┤
│ 34 │91.5.31.│高雄女子  │調理雞排│    90│   3,600│
├──┼────┼─────┼────┼───┼────┤
│ 35 │91.6.3. │高雄少年  │調理雞排│    36│   1,440│
├──┼────┼─────┼────┼───┼────┤
│ 36 │91.6.3. │明陽中學  │調理雞排│   108│   4,320│
├──┼────┼─────┼────┼───┼────┤
│ 37 │91.6.4. │澎湖監獄  │調理雞排│   825│  33,000│
├──┼────┼─────┼────┼───┼────┤
│ 38 │91.6.7. │高雄二監  │調理雞排│   756│  30,240│
├──┼────┼─────┼────┼───┼────┤
│ 39 │91.6.10.│明陽中學  │調理雞排│   126│   5,040│
├──┼────┼─────┼────┼───┼────┤
│ 40 │91.6.13.│高雄女子  │調理雞排│   132│   4,620│
├──┼────┼─────┼────┼───┼────┤
│ 41 │91.6.24.│明陽中學  │調理雞排│    81│   3,240│
├──┼────┼─────┼────┼───┼────┤
│ 42 │91.6.25.│高雄監獄  │調理雞排│   414│  16,560│
├──┼────┼─────┼────┼───┼────┤
│ 43 │91.6.28.│明陽中學  │調理雞排│   216│   8,640│
├──┼────┼─────┼────┼───┼────┤
│ 44 │91.6.30.│高雄少年  │調理雞排│    36│   1,440│
├──┼────┼─────┼────┼───┼────┤
│ 45 │91.6.30.│高雄少年  │調理雞排│    36│   1,440│
├──┼────┴─────┴────┼───┼────┤
│合計│                              │10,182│ 406,380│
└──┴───────────────┴───┴────┘
論罪之法條全文：
刑法第339條
意圖為自己或第三人不法之所有，以詐術使人將本人或第三人之
物交付者，處五年以下有期徒刑、拘役或科或併科一千元以下罰
金。
以前項方法得財產上不法之利益或使第三人得之者，亦同。
前二項之未遂犯罰之。
